臺灣雲林地方法院民事裁定
111年度家調裁字第9號
聲  請  人  余宸睿  
相  對  人  余泰祥  
上列當事人間請求確認親子關係不存在事件，本院裁定如下：
    主    文
確認聲請人余宸睿（男、民國00年0月0日生、國民身分證統一編
號：Z000000000號）與相對人余泰祥（男、民國00年00月0日生
、國民身分證統一編號：Z000000000號）間之親子關係不存在。
程序費用由聲請人負擔。
    理    由
一、聲請意旨略以：聲請人之生母曾穗娟於民國90年7月8日產下
    聲請人，嗣後，曾穗娟與相對人於95年12月29日結婚，於99
    年2月22日離婚。而相對人雖因與曾穗娟結婚而將聲請人登
    記為其婚生子女，然兩造間實際上並無血緣關係，因兩造間
    之戶籍記載與真實情況不符，致聲請人於私法上之法律關係
    有所不安，爰依法提起本件訴訟，並聲明請求確認聲請人與
    相對人間之親子關係不存在等語。 　
二、相對人則對聲請人主張之事實及親子鑑定報告均無意見，並
    請求法院依兩造合意為裁定等語。
三、按當事人就不得處分之事項，其解決事件之意思已甚接近或
    對於原因事實之有無不爭執者，得合意聲請法院為裁定；法
    院為前項裁定前，應參酌調解委員之意見及家事調查官之報
    告，依職權調查事實及必要之證據，並就調查結果使當事人
    或知悉之利害關係人有陳述意見之機會；當事人聲請辯論者
    ，應予准許，家事事件法第33條第1項、第2項定有明文。又
    依同法第35條第1項規定，上開裁定確定者，與確定判決有
    同一之效力。本件聲請人確認其與相對人間之親子關係不存
    在，屬當事人不得處分之事項，惟兩造於111年3月4日調解
    期日依前揭家事事件法第33條第1項之規定，合意聲請法院
    裁定，本院自應依前揭規定為裁定。
四、經查，聲請人主張其非生母曾穗娟自相對人受胎所生，然聲
    請人之戶籍登記上記載相對人為其父親，則兩造間有無親子
    關係存在，攸關兩造間有無基於直系血親關係所生之扶養、
    繼承等私法上權利，此等法律關係有無之不安狀態得以確認
    判決除去，是聲請人提起本件確認親子關係不存在之訴，應
    認其有即受確認判決之法律上利益。又聲請人主張之事實，
    業據其提出戶籍謄本、博微生物科技股份有限公司分子生物
    實驗室DNA基因圖譜型別分析報告等件為證。而依上開分析
    報告檢附之DNA親緣關係諮詢報告單，鑑定結果為：「綜合
    研判：送檢註明為余泰祥與余宸睿之檢體，其DNA STR系統
    之vWA、D16S539、CSF1PO、D8S1179、D21S11、D18S51、DYS
    391、D2S441、D19S433、D5S818、SE33、D1S1656、D12S391
    、D2S1338等14個基因座之基因型別不相符，所以余泰祥與
    余宸睿間排除一親等直系親緣關係。CPI值＝6.00000000E-30
     PP值＝6.00000000E-30」等語，並審酌相對人對此鑑定結果
    均不爭執，亦無任何反證可以證明兩造具有親子血緣關係，
    可資否認上開親子鑑定報告之科學推論，則綜合上開事證，
    堪認聲請人主張其與相對人間確實未具親子關係存在乙節屬
    實。
五、按非婚生子女，其生父與生母結婚者，視為婚生子女，民法
    第1064條固定有明文，惟民法第1064條之非婚生子女準正為
    婚生子女，必以實際上有親子血緣關係為前提。本件兩造間
    並無真實血緣關係存在，業如前述，自無民法第1064條準正
    之適用。從而，聲請人聲請確認兩造之親子關係不存在，為
    有理由，爰裁定如主文第1項所示。
六、依家事事件法第33條、第97條、非訟事件法第21條第2項、
    民事訴訟法第95條、第81條第2款，裁定如主文。
中　　華　　民　　國　　111 　年　　4 　　月　　11　　日
                  家事法庭  法  官  王雅苑
以上正本係照原本作成。
如不服本裁定，應於送達後10日內向本院提出抗告狀。
中　　華　　民　　國　　111 　年　　4 　　月　　11　　日
                            書記官  鄭巧偉